臺灣臺南地方法院民事裁定　九十三年度聲字第一五九六號
　　聲　請　人　丙○○即原聲.
　　　　　　　　甲○○即原聲.
　　兼　共　同
　　代　理　人　丁○○即原聲.
　　相　對　人　己○○○
　　　　　　　　戊○○
右當事人間聲請返還擔保金事件，本院裁定如左：
    主      文
本院九十二年度存字第一二三一號提存事件聲請人所提存之擔保金新台幣伍萬參仟參
佰參拾參元，准予返還。
    理      由
一、按訴訟終結後，供擔保人證明已定二十日以上之期間，催告受擔保利益人行使權
    利而未行使，或法院依供擔保人之聲請，通知受擔保利益人於一定期間內行使權
    利並向法院為行使權利之證明而未證明者，法院應依供擔保人之聲請，以裁定命
    返還其提存物，又第一百零二條至前條之規定，於其他依法令供訴訟上之擔保者
    ，準用之，此民事訴訟法第一百零四條第一項第三款及第一百零六條分別定有明
    文。另參酌立法意旨及實務見解，所謂訴訟終結宜從廣義解釋，包括執行程序終
    結在內，故擔保人如已撤回假扣押執行之聲請及聲請撤銷假扣押之裁定，並定二
    十日以上期間催告受擔保利益人行使權利而未行使，即可認已符合訴訟終結之要
    件（司法院七十二年八月二日廳民一字第五二三號函參照）。
二、本件聲請意旨略以：原聲請人乙○○○與相對人間前因給付會款事件，經本院以
    九十二年度裁全字第二三三二號裁定准許後，聲請人乃遵該裁定之內容，提供新
    台幣（下同）五萬三千三百三十三元為擔保金，並以九十二年度存字第一二三一
    號提存事件提存，由本院以九十二年度執全字第一一四五號執行在案。嗣原聲請
    人提起給付會款之本案訴訟，亦獲勝訴判決確定（金額與假扣押不同），原聲請
    人亦具狀聲請撤銷假扣押裁定，並以聲請本院以公示送達方式將存證信函定二十
    日以上期間催告受擔保利益人即相對人行使權利，惟相對人迄未對聲請人行使權
    利，惟原聲請人乙○○○具狀聲請返還擔保金後，嗣於民國九十三年十二月二十
    一日死亡，聲請人為其繼承人，爰具狀承受聲請返還擔保金等語。
三、查聲請人主張之事實，業據提出本院九十二年度新簡字第四００號給付會款事件
    民事簡易判決暨判決確定證明書、九十二年度裁全聲字第二０五號裁定暨確定證
    明書、本院九十三年度聲字第七六三號公示送達事件民事裁定、存證信函、本院
    九十二年度存字第一二三一號提存書各一件為證，並經本院依職權調閱上開民事
    簡易訴訟卷宗、假扣押卷宗、撤銷假扣押卷宗及提存卷宗核閱相符，可信為真正
    。茲因原聲請人業已具狀撤銷假扣押裁定，且定期催告相對人行使權利後，未見
    相對人遵期行使權利，揆諸上開說明，應認本院訴訟程序業已終結。然原聲請人
    乙○○○具將聲請返還擔保金後，嗣於九十三年十二月二十一日死亡，聲請人為
    其繼承人等情，復有戶籍謄本在卷可稽。從而，聲請人聲請返還擔保金，於法並
    無不合，應予准許。
四、依民事訴訟法第九十五條，裁定如主文。
中　　　華　　　民　　　國　　九十四　　年　　　一　　　月　　 十八　　 日
                      臺灣臺南地方法院民事第四庭
~B法　　　官　吳森豐
右為正本係照原本作成。
如對本裁定抗告須於裁定送達後十日內向本院提出抗告狀，並應繳納抗告裁判費新台
幣一千元。
~B法院書記官　陳玉果
中　　　華　　　民　　　國　　九十四　　年　　　一　　　月　　 十八　　 日
